臺灣板橋地方法院刑事判決　　　　　　　　　　　　　九十年度交訴字第一二號
　　公　訴　人　臺灣板橋地方法院檢察署檢察官
　　被　　　告　甲○○
右列被告因過失傷害案件，經檢察官提起公訴（九十年度偵字第一五五六００號），
本院判決如左：
    主    文
甲○○因過失傷害人，處有期徒刑肆月；又駕駛動力交通工具肇事，致人傷而逃逸，
處有期徒刑捌月；應執行有期徒刑拾月。
甲○○過失傷害乙○○部分，公訴不受理。
    事    實
一、甲○○於民國（下同）九十年七月二十四日上午六時五十五分許，無照駕駛車號
    ＢＦ－一三七五號自用小客車，沿台北縣中和市○○路往板橋方向行駛，本應注
    意汽車駕駛時，駕駛人應注意車前狀況，並隨時採取必之安全措施，而依當時情
    形，又無不能注意之情事，因不熟車況及路況，而在中和市○○路一四四號，疏
    於注意車前狀況，撞及正在路邊打掃之清潔工乙○○，使謝女受有傷害（過失傷
    害乙○○部分，業據乙○○具狀撤回告訴）。詎甲○○見狀竟未下車查看處理，
    駕車加速逃逸，惟因過於緊張，而未能注意車前狀況，復在中和市○○路一五八
    號前，自後撞擊由丙○○騎乘之腳踏車，使丙○○受有頭部外傷併腦震盪、背部
    挫傷及後枕部裂傷等傷害。甲○○見狀，仍接續前開駕車肇事逃逸之犯意，駕車
    拖行丙○○之腳踏車加速逃逸，然因其駕駛車輛右前輪遭腳踏車剌破，無法行駛
    ，而將車停在中和市○○路一八０號前，嗣由路人報警處理。
二、案經被害人乙○○、丙○○訴由台北縣警察局中和分局報請臺灣板橋地方法院檢
    察署檢察官偵查起訴。
    理   由
壹、有罪部分：
一、訊據被告甲○○固對無照駕車及疏於注意車前狀況而撞傷告訴人之事實供承不諱
    ，但矢口否認有何肇事逃逸犯行，辯稱：伊撞到人後，因一時緊張，來不及剎車
    ，才沒有停車云云。查：被告駕車肇事之事實，業據告訴人丙○○指訴綦詳，並
    有警製道路交通事故調查報告表、處理車輛肇事現場草圖各一份、現場照片共四
    幀在卷可稽。而按汽車行駛時，駕駛人應注意車前狀況，並隨時採取必要之安全
    措施，道路交通安全規則第九十四條第三項定有明文。被告於右揭時、地駕駛汽
    車，本應注意前開規定，而依當時情形，並無不能注意之情事，自後撞擊騎乘腳
    踏車之告訴人丙○○，有過失責任甚為明確。又告訴人丙○○因被告前開過失行
    為，受有傷害，並有診斷證明書一紙在卷可稽，足認被告之過失行為與告訴人丙○○之傷害間，具有相當因果關係甚明。再被告於過失致告訴人乙○○、丙○○
    受傷後，並未為任何救護之必要措施即離去，嗣因所駕車輛右前輪遭拖行之腳踏
    車剌破無法行駛後始停車等情，並據告訴人丙○○指陳在卷，復為被告所不否認
    ，是被告前開並無肇事逃逸之辯解，與實情不合，不足採信。綜上所述，本件事
    證明確，被告罪嫌應堪認定。
二、核被告所為，係犯刑法第二百八十四條第一項前段之過失傷害罪及同法第一百八
    十五條之四之肇事逃逸罪。又被告係於無照駕駛，是就被告無照駕駛致告訴人受
    傷部分，應依道路交通管理處罰條例第八十六條第一項規定，加重其刑。再被告
    在短時間內先後撞擊乙○○、丙○○，致其等受傷後逃逸，核其行為之本質，乃
    本於單一犯意接續進行，以實現一個犯罪構成要件之行為，而屬實質之單純一罪
    ，應僅成立一個肇事逃逸罪，附予敘明。被告所犯此二罪間，犯意各別，行為互
    殊，應分論併罰。爰審酌被告並無前科，有臺灣高等法院檢察署刑案紀錄簡覆表
    在卷可稽，本次因一時疏失肇生事故，惟事故後即行逃逸，且歷偵、審尚未賠償
    告訴人丙○○所受損害，並酌其過失程度、告訴人所受傷害等一切情狀，分別量
    處如主文所示之刑，並定其應執行刑。
貳、公訴不受理部分：
一、按告訴乃論之罪，告訴人於第一審辯論終結前得撤回其告訴，又告訴經撤回者，
    應諭知不受理之判決，刑事訴訟法第二百三十八條第一項、第三百零三條第三款
    分別定有明文。
二、查本件告訴人乙○○告訴被告於九十年七月二十四日上午六時四十五分許，在台
    北縣中和市○○路一四四號前，因疏於注意車前狀況，過失撞擊告訴人乙○○成
    傷案件，起訴書認係觸犯刑法第二百八十四條第一項前段過失傷害罪，依同法第
    二百八十七條前段之規定，須告訴乃論。茲據告訴人具狀撤回告訴，依照首開說
    明，為諭知不受理之判決。
據上論斷，應依刑事訴訟法第二百九十九條第一項前段、第三百零三條第三款、刑法
第一百八十五條之四、第二百八十四條第一項前段、第五十一條第五款，道路交通管
理處罰條例第八十六條第一項，罰金罰鍰提高標準條例第一條前段，判決如主文。
本案經檢察官鄧媛到庭執行職務。
中      華      民      國      九十一      年    一    月   二十一     日
                                  臺灣板橋地方法院交通法庭
                                        法  官  古  秋  菊
右正本證明與原本無異。
如不服本判決，應於判決送達後十日內，向本院提出上訴狀。
                                        書記官  蕭  詩  穎
中      華      民      國      九十一      年    一    月    二十一    日
附錄本件論罪科刑所用法條：
刑法第一百八十五條之四
駕駛動力交通工具肇事，致人死傷而逃逸者，處六月以上五年以下有期徒刑。
刑法第二百八十四條
因過失傷害人者，處六月以下有期徒刑、拘役或五百元以下罰金；致重傷者，處一年
以下有期徒刑、拘役或五百元以下罰金。
從事業務之人，因業務上之過失傷害人者，處一年以下有期徒刑、拘役或一千元以下
罰金；致重傷者，處三年以下有期徒刑、拘役或二千元以下罰金。
